【裁判字號】    95,訴,61
【裁判日期】    951211
【裁判案由】    偽造文書等
【裁判全文】
臺灣新竹地方法院刑事判決                95年度訴字第61號
公  訴  人  臺灣新竹地方法院檢察署檢察官
被      告  丙○○
                    14樓之2.
            乙○○
                    14樓之2.
共同選任辯
護人        魏早炳律師
            陳恩民律師
            魏翠亭律師
上列被告等因偽造文書等案件，檢察官提起公訴（94年度偵字第
1616號）後，聲請進行協商程序，本院合議庭進行協商程序而為
判決如下：
    主  文
丙○○、乙○○共同行使偽造私文書，足以生損害於公眾及他人
，各處有期徒刑月，如易科罰金，均以銀元佰元即新臺幣玖
佰元折算壹日。均緩刑貳年。
    事實及理由
一、犯罪事實：
（一）丙○○與乙○○有夫妻關係，2人實際經營新竹市私立珍
      妮短期語文補習班（下簡稱珍妮補習班），珍妮補習班於
      民國92年8月7日以新臺幣（下同）6660萬元，獲得新竹市
      政府教育局發包之「新竹市國民小學92學年度英語教育方
      案」標案，進而於同年8月21日與新竹市政府簽訂「新竹
      市政府辦理新竹市國民小學92學年度英語教育方案委託專
      業服務合約書」，該委託專業服務合約書第4條第1項規定
      「乙方於辦理本項工作所聘僱之外籍英語教師至少需60人
      」，第12條第2項第1款、第3款規定「乙方聘僱之外籍教
      師有下列情形時，每人每逾一日以委託服務費千分之一計
      算賠償金額，其逾期罰金達委託服務費百分之十者，甲方
      得逕行終止本合約，乙方不得有異議：（一）外籍英語教
      師不足額、（三）外籍教師未在授課前接受六十小時師訓
      ，並取得教學訓練證書者」，珍妮補習班因之於同年8月
      18日至19日對擬聘僱之外籍教師舉辦師資培訓，乙○○因
      之製作師資培訓簽到表（2003-4 Hsinchu City Public
      Elementary Schools English Program Foreign Teach
      ers' Initial Training Sign In Sheet）供參訓之外籍
      教師簽到，嗣因珍妮補習班頻遭他人向新竹市政府檢舉未
      依約聘足60名外籍教師，致新竹市政府教育局遲不給付92
      年8月底、9月底之委託專業服務費，並於同年10月初以欲
      查明是否依合約聘足外籍師資為由，請珍妮補習班提供資
      料，查核無誤後，始願付款，丙○○及乙○○均明知該簽
      到表上所列之部分外籍教師如Jane Megan Blanton(92年6
      月23日出境，同年9月17日入境）、Kevin Keleghan（92
      年7月21日出境，同年9月11日入境）均未到場參與師資培
      訓，亦未在該簽到表上簽名，仍基於行使偽造私文書犯意
      聯絡，由丙○○於92年10月30日前之某日，在新竹市○○
      路○段145號2樓珍妮補習班丙○○辦公室內，自補習班其
      他留存簽到表上剪下未到場參訓之部分外籍教師之簽名，
      貼至前開簽到表上後影印，而偽造實際未參訓之外籍教師
      參與上開師資培訓之不實簽到表影本，足生損害於Jane
      Megan Blanton、Kevin Keleghan等教師，復由乙○○於
      當日在新竹市○○路新竹市政府大禮堂門口，將該不實之
      簽到表影本持交不知情之新竹市政府教育局承辦公務員甲○○行使，致甲○○於同年10月30日將「依該班所提報之
      資料，該班於八月底前已聘足六十位外師且完成職前訓練
      在案」之不實事項登載於教育局內部簽呈說明欄第2點，
      足生損害於新竹市政府教育局對於外籍教師聘僱之委託專
      業服務管理之正確性，新竹市政府教育局因之依約撥付第
      2 期（8月份）委託專業服務費466萬2000元。
（二）案經法務部調查局新竹市調查站移送臺灣新竹地方法院檢
      察署檢察官偵查起訴。
二、證據：
（一）被告丙○○及乙○○於本院自白認罪。
（二）證人何鳳珠於調查站詢問時之證述
（三）證人甲○○於調查站詢問及偵查中證述
（四）新竹市政府辦理新竹市國民小學92學年度英語教育方案委
      託專業服務合約書影本
（五）入出境資料2份
（六）新竹市政府教育局內部簽呈及其所附師資培訓簽到表影本
（七）珍妮補習班外籍教師健保資料
三、本件經檢察官與被告於審判外達成協商之合意且被告已認罪
    ，其合意內容為：被告2人均願受科刑範圍為有期徒刑3月，
    如易科罰金，以銀元300元即新臺幣900元折算1日，緩刑2年
    。經查，上開協商合意並無刑事訴訟法第455條之4第1項所
    列情形之一，檢察官聲請改依協商程序而為判決，本院爰不
    經言詞辯論，於協商合意範圍內為協商判決，合予敘明。
四、應適用之法條：刑法第216、210條、214條。
五、附記事項：被告丙○○、乙○○分別願支付新台幣（下同）
    5 萬元及2萬元予指定之公益團體（丙○○已於95年11月30
    日捐款5萬元予財團法人新竹市私立天主教仁愛啟智中心，
    乙○○於95年11月30日捐款2萬元予財團法人新竹市私立天
    主教仁愛啟智中心，此有收據2紙在卷可稽）。
六、本判決除有刑事訴訟法第455條之4第1項第1款、第2款、第4
    款、第6款、第7款所定情形之一，或違反同條第2項規定者
    外，檢察官與被告均不得上訴。
七、如有前項得上訴之情形，得自收受判決送達之日起10日內，
    向本院提出上訴書狀，上訴於第二審法院。
中    華    民    國    95    年    12    月    11    日
                  刑事第一庭法  官審判長  賴淑敏
                                  法  官  黃美文
                                  法  官  李毓華
中    華    民    國    95    年    12    月    11    日
                                  書記官  李佩真
附錄法條：
中華民國刑法第216條（行使偽造變造或登載不實之文書罪）
行使第 210 條至第 215 條之文書者，依偽造、變造文書或登載
不實事項或使登載不實事項之規定處斷。
中華民國刑法第210條（偽造變造私文書罪）
偽造、變造私文書，足以生損害於公眾或他人者，處 5 年以下有
期徒刑。
中華民國刑法第214條（使公務員登載不實罪）
明知為不實之事項，而使公務員登載於職務上所掌之公文書，足
以生損害於公眾或他人者，處3年以下有期徒刑、拘役或5百元以
下罰金。


司法院資訊處製作；財團法人民間司法改革基金會備份。
